【裁判字號】    98,聲,1267
【裁判日期】    981109
【裁判案由】    返還提存物
【裁判全文】
臺灣桃園地方法院民事裁定              98年度聲字第1267號
聲  請  人  己○○（梁清錞之繼.
            壬○○（梁清錞之繼.
            癸○○（梁清錞之繼.
            丁○○（梁清錞之繼.
            戊○○（梁清錞之繼.
            辛○○（梁清錞之繼.
            庚○○（梁清錞之繼.
            丙○○○（梁清錞之.
            甲○○○（梁清錞之.
相  對  人  乙○○
上列當事人間聲請返還提存物事件，本院裁定如下：
    主  文
本院九十二年存字第二四五七號提存事件聲請人所提存之擔保金
新台幣貳拾陸萬元，准予返還。
    理  由
一、按訴訟終結後，供擔保人證明已定20日以上之期間，催告受
    擔保利益人行使權利而未行使者，法院應依供擔保人之聲請
    ，以裁定命返還其提存物，民事訴訟法第104條第1 項第3款
    定有明文。依同法第106 條規定，上開規定於其他依法令供
    訴訟上之擔保者準用之。而訴訟終結，宜從廣義解釋，包括
    執行程序終結在內。故債權人於執行程序終結後，定20日以
    上之期間催告受擔保利益人行使權利而未行使者，法院即得
    依上開規定裁定准許返還提存物。
二、聲請意旨略以：聲請人之被繼承人梁清錞與相對人間假扣押
    事件，前依本院92年度全字第5238號民事裁定為擔保假扣押
    ，曾為相對人提供新台幣（下同）260,000 元為擔保金，並
    以本院92年度存字第2457號提存事件提存後，聲請本院以92
    年度執全字第2163號執行假扣押在案。茲因聲請人已於98年
    6 月18日向本院撤回上開假扣押之執行程序及撤銷假扣押裁
    定，復於98年8 月27日發函通知相對人行使權利，惟迄今仍
    未見相對人向聲請人行使權利，為此聲請返還前開擔保金等
    語，並提出臺灣高等法院96年度上字第968 號民事判決、本
    院92年度全字第5238號假扣押裁定、92年度存字第2457號提
    存書、民事執行處民國98年7 月20日桃院永92執全三字第21
    63號通知、98年度全聲字第93號撤銷假扣押裁定暨確定證明
    書、郵局存證信函（中壢建國郵局存證信函第1034號）暨回
    執（以上均為影本）各1 份為證。
三、經查，聲請人主張之前揭事實，經本院依職權調取92年度全
    字第5238號、92年度執全字第2163號、98年度全聲字第93號
    等本院卷宗核閱屬實。且聲請人於上開假扣押強制執行事件
    終結後，已定20日以上之期間通知相對人就其因上開假扣押
    所受損害行使權利而未行使一節，亦有本院民事紀錄科查詢
    表2 紙及臺灣板橋地方法院98年10月14日板院輔民科字第07
    0299號函1 件、臺灣彰化地方法院98年10月8 日彰院賢文字
    第0980000874號函1 件在卷可稽。從而，聲請人聲請發還提
    存物，合於前開法律規定，應予准許。
四、依民事訴訟法第104條第1項第3款、第106條前段，裁定如主
    文。
中    華    民    國    98    年    11    月    9     日
                  民事第一庭    法  官  林哲賢
以上正本係依照原本作成
如對本裁定抗告須於裁定送達後10日內向本院提出抗告狀，並應
繳納抗告裁判費新台幣1,000 元。
中    華    民    國    98    年    11    月    9     日
                                書記官  陳佳彬


司法院資訊處製作；財團法人民間司法改革基金會備份。
